【裁判字號】    98,聲,1147
【裁判日期】    980421
【裁判案由】    定應執行之刑
【裁判全文】
臺灣桃園地方法院刑事裁定              98年度聲字第1147號
抗  告  人
即  聲請人  臺灣桃園地方法院檢察署檢察官
受  刑  人  甲○○
                    （現在台灣桃園監獄執行中）
上列抗告人即聲請人因定應執行之刑，不服本院98年4 月9 日裁
定（98年度聲字第1147號），提起抗告，本院裁定如下：
    主  文
原裁定撤銷。
甲○○因附表等罪，所處如附表所示之刑，應執行有期徒刑壹年
。
    理  由
一、原裁定意旨略以：受刑人甲○○因犯附表等罪，先後判處如
    附表所示之刑，均經分別確定在案，茲檢察官聲請定其應執
    行之刑，本院審核認聲請為正當，而應定其應執行之刑為1
    年11月等語。
二、抗告意旨略以：原審對於附表所示3 罪，合併執行最長不逾
    有期徒刑13月，惟98年4 月9 日所為98年度聲字第1147號裁
    定主文卻記載應執行有期徒刑1 年11月，遠超過受刑人原應
    執行之刑，顯然違背法令，原審認事用法既有未洽，爰依刑
    事訴訟法第403 條第1 項規定提起抗告，請將原裁定撤銷，
    更為適法之裁定等語。
三、按原審法院認為抗告不合法律上之程式或法律上不應准許，
    或其抗告權已經喪失者，應以裁定駁回之。但其不合法律上
    之程式可補正者，應定期間先命補正。原審法院認為抗告有
    理由者，應更正其裁定；認為全部或一部無理由者，應於接
    受抗告書狀後三日內，送交抗告法院，並得添具意見書。刑
    事訴訟法第408 條就此定有明文。經查，受刑人甲○○因附
    表等罪，先後判處如附表所示之有期徒刑4 月、5 月、4 月
    刑，均經分別確定在案，茲檢察官聲請定其應執行之刑，本
    院審核認聲請為正當，應定其應執行之刑如主文第2 項所示
    之有期徒刑1 年。詎原裁定就附表所示3 罪定其應執行之刑
    為1 年11月，自有違誤。抗告人提起本件抗告，為有理由。
    揆諸上開規定，自應由本院將原裁定撤銷，更為適法之裁定
    如主文第2 項所示。
四、據上論斷，依刑事訴訟法第408 條第2 項前段、第477 條第
    1 項，刑法第53條、第51條第5 款，裁定如主文。
中    華    民    國    98    年    4     月    21    日
                  刑事第九庭    法  官  胡芷瑜
以上正本證明與原本無異。
如不服本裁定，應於裁定送達後5 日內向本院提出抗告狀。
                                書記官  張懿昀
中    華    民    國    98    年    4     月    21    日
附表：
┌─┬─────┬────┬──────┬────────┬──────┐
│編│罪名      │宣告刑  │犯罪日期    │最後事實審判決  │判決確定日期│
│號│          │        │（民國）    │案號            │            │
├─┼─────┼────┼──────┼────────┼──────┤
│1 │毒品危害防│有期徒刑│96年10月24日│本院97年度審易字│97年5月22日 │
│  │制條例第10│4月     │            │第256號判決     │            │
│  │條第2項   │        │            │                │            │
├─┼─────┼────┼──────┼────────┼──────┤
│  │刑法第30條│有期徒刑│96年7月30日 │本院97年度桃簡字│97年8月25日 │
│2 │第1 項、第│5月     │            │第1096號簡易判決│            │
│  │339 條第1 │        │            │                │            │
│  │項幫助詐欺│        │            │                │            │
│  │取財罪    │        │            │                │            │
├─┼─────┼────┼──────┼────────┼──────┤
│  │刑法第320 │有期徒刑│96年11月9日 │本院98年度桃簡字│98年2月23日 │
│3 │條第1 項竊│4月     │            │第59號簡易判決  │            │
│  │盜罪      │        │            │                │            │
└─┴─────┴────┴──────┴────────┴──────┘


司法院資訊處製作；財團法人民間司法改革基金會備份。
